【裁判字號】    97,聲,1531
【裁判日期】    971031
【裁判案由】    返還提存物
【裁判全文】
臺灣桃園地方法院民事裁定              97年度聲字第1531號
聲  請  人  台新國際商業銀行股份有限公司
法定代理人  丙○○
代  理  人  乙○○
相  對  人  轉寫企業股份有限公司
兼 上 1 人
法定代理人  甲○○
相  對  人  丁○○
上列當事人間聲請返還提存物事件，本院裁定如
下：
    主  文
本院九十五年度存字第二九三三號提存事件，聲請人所提存之新
臺幣貳拾萬貳仟元，准予返還。
    理  由
一、按訴訟終結後，供擔保人證明已定20日以上之期間，催告受
    擔保利益人行使權利而未行使者，法院應依供擔保人之聲請
    ，以裁定命返還其提存物，民事訴訟法第104條第1 項第3款
    定有明文。依同法第106 條規定，上開規定於其他依法令供
    訴訟上之擔保者準用之。而訴訟終結，宜從廣義解釋，包括
    執行程序終結在內。故債權人於執行程序終結後，定20日以
    上之期間催告受擔保利益人行使權利而未行使者，法院即得
    依上開規定裁定准許返還提存物。
二、聲請意旨略以：聲請人與相對人間假扣押事件，前依本院95
    年度裁全字第4633號民事裁定為擔保假扣押，曾為相對人提
    供新台幣202,000 元為擔保金，並以本院95年度存字第2933
    號提存事件提存後，聲請本院以95年度執全字第2502 號 執
    行假扣押在案。茲因債權人已向本院撤回上開假扣押之執行
    程序，且將上開假扣押裁定撤銷並確定在案，復由本院97年
    度聲字第1168號函通知相對人行使權利，惟迄今仍未見相對
    人向聲請人行使權利，為此聲請返還前開擔保金等語。
三、經查，聲請人上開主張，業據其提出本院95年度裁全字第46
    33號假扣押裁定、本院96年度全聲字第506 號撤銷假扣押裁
    定及確定證明書、本院民事執行處撤回執行函、本院95年度
    存字第2933號提存書、本院97年度聲字第1168號通知行使權
    利函各1 件（以上均為影本）為證，復經本院依職權調取上
    開卷宗核閱屬實。且本院於上開假扣押強制執行事件終結後
    ，已定20日以上之期間通知相對人就其因上開假扣押所受損
    害行使權利而未行使一節，亦有本院民事紀錄科查詢表2 紙
    及台北地方法院97年10月28日北院隆文人字第0970005832號
    函1 紙在卷可稽。從而，聲請人聲請發還提存物，合於前開
    法律規定，應予准許。
四、依民事訴訟法第104 條第1 項第3 款、第106 條前段，裁定
    如主文。
中    華    民    國    97    年    10    月    31    日
                  民事第一庭    法  官  林哲賢
上為正本係照原本作成。
如對本裁定抗告須於裁定送達後10日內向本院提出抗告狀，並應
繳納抗告裁判費新台幣1,000 元。
中    華    民    國    97    年    10    月    31    日
                                書記官  羅美英


司法院資訊處製作；財團法人民間司法改革基金會備份。
